Minutes et répertoires du notaire Guy NYNAN, 9 décembre 1560 - 13 avril 1584 (étude XXIII)
Archives nationales
Minutes et répertoires du notaire Guy NYNAN (étude XXIII)
9 décembre 1560 - 13 avril 1584
MC/ET/XXIII/166 - MC/ET/XXIII/205
Étude notariale XXIII (Paris; 1541-....); Nynan, Guy
n ml
Archives nationales de France
Minutes et répertoires: la loi 2008-696 du 15 juillet 2008 relative aux archives a fixé à 75 ans à compter de la date de l'acte, ou à 25 ans à compter de la date du décès de l'intéressé si ce délai est plus bref, le délai de communication des minutes et répertoires des notaires; ce délai est porté à 100 ans à compter de la date de l'acte si le document se rapporte à un mineur (code du Patrimoine, articles L213-2, 4e d et 5e).
Autres documents de l'étude (dossiers de clients, comptabilité...): s'agissant d'archives privées, ces documents sont communicables selon les modalités fixées par le déposant ou le donateur.
Certains documents ne sont pas accessibles en raison de leur mauvais état de conservation.
Versement
Attention: ce notaire n'a pas laissé de répertoire pour son activité dans l'étude XXIII.
Des feuillets avec une liste chronologique des actes sont insérés au début de chaque registre des minutes MC/ET/XXIII/169, MC/ET/XXIII/172, et MC/ET/XXIII/173.
Accès aux instruments de recherche de tous les notaires de l’étude XXIII
Archives de l'étude XXIII
- Minutes de Guy NYNAN, 9 décembre 1560 - 13 avril 1584; MC/ET/XXIII/166 - MC/ET/XXIII/205
  - Minutes. 1560, 9 décembre - 1561, 4 avril, 9 décembre 1560 - 4 avril 1561; MC/ET/XXIII/166; registre
    Informations concernant le classement:
    Le niveau inférieur de description, quand il existe, correspond aux minutes d'actes. Toutes les minutes ne sont pas forcément décrites une à une. Les descriptions de ces minutes sont plus ou moins détaillées.
    - Promesse d'indemnité concernant Jean Demarette, secrétaire du duc de Longueville., 9 janvier 1561; MC/ET/XXIII/166
      Origine de l'information:
      Mélanges XVIe siècle (427 actes), par Catherine Grodecki, 1971-1986 (fichier papier entièrement dématérialisé; voir contexte dans le Plan d’orientation général - Notaires de Paris, guides thématiques du Minutier).
      Date de création de la notice: 2008
      Date de révision: 2019 (Marie-Françoise Limon-Bonnet)
      promesse; Demarette, Jean
    - Contrat de mariage entre Nicolas de Sainct-Denys, relieur de livres, et Marie de Maigny, en présence de Claude Meart, marchand libraire, bourgeois de Paris, beau-père de la future. Dot: 30 livres tournois., 24 janvier 1561; MC/ET/XXIII/166
      Contrats de mariage XVIe siècle (1315 actes), par Catherine Grodecki, Madeleine Jurgens, Louis Collard, 1954-1986 (fichier papier entièrement dématérialisé; voir contexte dans le Plan d’orientation général - Notaires de Paris, guides thématiques du Minutier).
      Date de création de la notice: 2003
      contrat de mariage; Sainct-Denys, Nicolas de; Maigny, Marie de; Meart, Claude; libraire; imprimeur
    - Procuration concernant Pierre de Brisay, aumônier du roi, abbé commendataire de Saint-Père, en vallée de Chartres., 26 janvier 1561; MC/ET/XXIII/166
      procuration; Brisay, Pierre de; prêtre; abbé
    - Promesse de désistement d'obligation par Arnaud de Tartas, valet de chambre des roi et reine de Navarre, envers Mathurine Galoppin, femme d'Edmond Clémenceau, maître ouvrier en drap d'or et d'argent et soie, et quittance de leurs comptes des affaires qu'ils ont ensemble., 20 février 1561; MC/ET/XXIII/166
      promesse; Tartas, Arnaud de; Galoppin, Mathurine; Clémenceau, Edmond; employé de maison; tisserand
    - Obligation de Michel Fezandat, maître imprimeur, envers Pierre Cleber (ou Leber), aussi imprimeur., 18 mars 1561; MC/ET/XXIII/166
      obligation; Fezandat, Michel; Cleber (ou Leber), Pierre; imprimeur; imprimeur
    - Procuration pour foi et hommage d'un fief près Dun-le-Roi, à Marguerite, duchesse de Savoie et de Berry, par Gaillarde Fumée, veuve de Louis Trousseau, écuyer, sieur de Chambon en Berry., 22 mars 1561; MC/ET/XXIII/166; fol.65
      procuration; Marguerite de France (duchesse de Savoie, 1523-1574); Fumée, Gaillarde; Trousseau, Louis
    - Quittance de dot par Jean Lordereau, alias Perrotin, sieur de La Roche, capitaine de la marine pour le roi en la mer du Ponant dit "Anceaume", à Jean Mingot, secrétaire de la reine-mère, père de Jeanne Mingot, sa femme (contrat de mariage du 24 janvier 1561 n. st. devant Contesse et Léal)., 3 mai 1561; MC/ET/XXIII/166
      quittance; Lordereau alias Perrotin dit Anceaume, Jean; Mingot, Jeanne
    - Promesse de trois maîtres vinaigriers à Toussaint Maincent, de lui bailler 3 pots d'étain, chacun de 4 livres, remplis de sel blanc, le jour où Marguerite Le Tellier, sa femme, accouchera de l'enfant posthume dont elle est enceinte, et de faire conduire ledit enfant avec fifres et tambourins depuis sa maison jusqu'à l'église Saint-Nicolas., 7 mai 1561; MC/ET/XXIII/166
      Métiers parisiens XVIe siècle (731 actes), par Catherine Grodecki, 1971-1986 (fichier papier entièrement dématérialisé; voir contexte dans le Plan d’orientation général - Notaires de Paris, guides thématiques du Minutier).
      promesse; Maincent, Toussaint; Le Tellier, Marguerite; vinaigrier
  - Minutes. 1561, 7 avril - 1562, 24 mars, 7 avril 1561 - 24 mars 1562; MC/ET/XXIII/167; registre. Document détérioré.
    Manque(s) constaté(s) dans cet article:
    La fin de l'article manque.
    - Procuration d'Olivier Poli, maître ès arts, procureur et chapelain du collège de Justice fondé en l'Université de Paris., 1561; MC/ET/XXIII/167; fol. 79
      Collèges et université de Paris au XVIe siècle (env. 9000 actes), par Madeleine Jurgens, Pierre-Yves Louis, Agnès Masson et Xenia Pamfilova, v. 1950, 1985-1994. (fichier papier entièrement dématérialisé; voir contexte dans le Plan d’orientation général - Notaires de Paris, guides thématiques du Minutier).
      Date de création de la notice: 2007
      procuration; Poli, Olivier
    - Déclaration de frères Mathieu de La Haye, procureur, et Claude Martin, sacristain religieux de l'ordre de Saint-François en l'église des Cordeliers à Paris, comme quoi "pour obéir aux maldicenses, mutations, et scandalle qui pour ce jourd'huy reignent à cause des hérésies", ils ont souffert pour une fois seulement que le corps de la femme de Laurent Sicard, cordonnier sur le Pont Saint-Michel, qui avait élu sa sépulture en l'église Saint-André-des-Arts, mais que néanmoins, ils n'entendent par là aucunement innover ni préjudicier à leurs privilèges., 30 mai 1561; MC/ET/XXIII/167
      Informations complémentaires:
      Déclaration de François Lecourt, curé de l'église Saint-André-des-Arts, comme quoi c'est toujours la coutume de faire ainsi.
      Histoire XVIe siècle (439 actes), par le personnel du Minutier, 1954-1986 (fichier papier entièrement dématérialisé; voir contexte dans le Plan d’orientation général - Notaires de Paris, guides thématiques du Minutier).
      déclaration; Saint-André-des-Arts (paroisse); Lahaye, Mathieu de; Martin, Claude; Sicard, Laurent; Lecourt, François; religieux; cordonnier; curé
    - Contrat de service de Jean Le Tourneur, compagnon brodeur, natif de Bugny en ..., avec Jean Pierre, maître brodeur, pour 6 mois., 23 juin 1561; MC/ET/XXIII/167
      contrat de travail; Le Tourneur, Jean; Pierre, Jean; brodeur; brodeur
    - Rente concernant Etienne Bucher, parcheminier du roi, huissier appariteur et geôlier de la Sainte-Chapelle du palais royal., 30 juin 1561; MC/ET/XXIII/167; fol.85
      constitution de rente; Bucher, Etienne; huissier
    - Jean Turquain, principal du collège royal de Bourgogne, et André Vrigne, marchand bourgeois de Paris, demeurant à Saint-Marcel-lès-Paris en son nom et se portant fort de Marie Turquain, sa femme: continuation du bail à rente viagère consenti par le collège de Sorbonne à Guillaume Turquain, maître ès arts en l'université et régent en grammaire à la troisième classe au collège de Boncourt de la maison au collège de Calvi, rue des Poirées, ayant issue au cloître de Sorbonne, loyer de 120 lt., 1er juillet 1561; MC/ET/XXIII/167
      bail; Poirées (rue des); Saint-Marcel (faubourg); Sorbonne; Turquain, Guillaume; Turquain, Jean; Turquain, Marie; Vrigne, André; commerçant; directeur d'établissement d'enseignement; enseignant
    - Obligation envers Jean Quignon, l'un des capitaines du charroi du roi, pour "l'advitaillement" des places frontières de Champagne et Luxembourg, par Marin Berlant, naguère trésorier des réparations et "advitaillement" de Champagne, Lorraine, Barrois et Luxembourg, demeurant à Riom en Auvergne, à présent prisonnier au petit Châtelet., 5 juillet 1561; MC/ET/XXIII/167; fol.94
      obligation; Berlant, Marin; Quignon, Jean
    - Obligation par Jean de Romaignat, officier domestique de la reine-mère, demeurant à Saturny, en Auvergne, envers Jean Janot, dit ' le vert ', aussi officier domestique de ladite dame., 16 juillet 1561; MC/ET/XXIII/167; fol.102
      obligation; Romaignat, Jean de; Janot, Jean
    - Procuration générale concernant Claude Boucahu, secrétaire du duc de Bouillon., 28 juillet 1561; MC/ET/XXIII/167; fol.113, 114
      procuration; Boucahu, Claude
    - Inventaire des biens communs de Christophe Pelletier, marchand tavernier hôtelier à Saint-Germain des Près, et Marie Thoms, sa femme, auparavant veuve de Jean Prunier, sergant à cheval, au Châtelet de Paris, suivant la sentence de séparation de leurs biens prononcés le 5 juillet 1561 par le prévôt de Paris., 6 août 1561; MC/ET/XXIII/167
      Inventaires XVIe siècle (80 actes), par Catherine Grodecki, Madeleine Jurgens, Xenia Pamfilova, 1954-1986 (fichier papier entièrement dématérialisé; voir contexte dans le Plan d’orientation général - Notaires de Paris, guides thématiques du Minutier).
      inventaire; Saint-Germain-des-Prés (hameau); Pelletier, Christophe; Thomas, Marie; Prunier, Jean; commerçant; auxiliaire de justice
    - Guillaume Turquain, principal au collège de Calvi. Bail de 1ère classe grammairiens à Hubert Mourier., 11 août 1561; MC/ET/XXIII/167
      Date de révision: 2010
      bail; Mourier, Hubert; Turquain, Jean; directeur d'établissement d'enseignement; enseignant
    - Acte concernant Fondriar, ancien précepteur au collège de Calvi, 11 août 1561; MC/ET/XXIII/167
      Fondriar, M.; précepteur
    - Acte concernant Collesson, ancien précepteur au collège de Calvi, 11 août 1561; MC/ET/XXIII/167
      Collesson, M.; précepteur
    - Obligation de 240 livres tournois par Guy Garnier, procureur en Parlement, envers Jean-Jacques de Mesmes, sieur de Roissy, maître des requêtes ordinaire de l'hôtel du roi, pour arrérages de 12 années échues à cause d'une maison sise au faubourg Saint-Marcel, dans le ' séjour d'Orléans ', dont la place a été baillée pour construire par ledit sieur de Mesmes (rente annuelle de 16 livres 18 sols)., 28 août 1561; MC/ET/XXIII/167
      obligation; Mesmes, Jean-Jacques de; Garnier, Guy; maître des requêtes (Ancien Régime)
    - Quittance par Pierre de La Baratte, secrétaire de la reine-mère, procureur d'Anne de Pisseleu, duchesse d'Etampes, à Charles Alegrin, sieur de Dyant, des sommes que celui-ci a été condamné à lui payer par arrêt du parlement de Dijon du 2 avril 1561 (nouveau style)., 11 septembre 1561; MC/ET/XXIII/167
      quittance; Etampes, Anne de Pisseleu (1508-1580, duchesse d'); La baratte, Pierre de; Alegrin, Charles (sieur de Dyant)
    - Bail pour 6 ans par Isabeau Beguyn, veuve de Pierre de Saincte-Befve, grand ' vedel ' (bedeau ) de la nation picarde, bourgeois de Paris, et autres, à François Delafons, notaire au Châtelet, d'une maison au carrefour Sainte-Geneviève, à l'image Saint-Sébastien, pour 80 l.t. de loyer., 21 septembre 1561; MC/ET/XXIII/167; fol.0169
      Notaires des XVIe-XVIIIe siècles (4153 actes), par Claire Béchu, Catherine Grodecki, Marie-Antoinette Fleury, Madeleine Jurgens, Marie-Françoise Limon-Bonnet, Pierre-Yves Louis, Xenia Pamfilova, Isabelle Pebay, v. 1950, 1986-1994 (fichier papier entièrement dématérialisé; voir contexte dans le Plan d’orientation général - Notaires de Paris, guides thématiques du Minutier).
      bail; Sainte-Geneviève (place); Delafons, François; Beguyn, Isabeau; Sainte-Befve, Pierre de; notaire
    - Promesse d'indemnité par Guillaume Lat, receveur général des finances à Rouen, à Jean Lat, son frère, Simon Boulair, receveur général des finances à Paris, Guillaume Lebeau, trésorier de la marine du Ponant, et Pharon Lambert, contrôleur général de ladite marine, de la somme de 1500 livres tournois, pour laquelle ils se sont obligés avec lui envers Pierre Négrolles, marchand milanais, bourgeois de Paris., 30 septembre 1561; MC/ET/XXIII/167; fol.183
      promesse; Lat, Guillaume; Lat, Jean; Boulair, Simon; Lebeau, Guillaume; Lambert, Pharon; Négrolles, Pierre; commerçant
    - Contrat de mariage entre Antoine Paaris, dit de Rys, écuyer, seigneur de Paaris en Franche-Comté, et Marguerite Moye., 28 octobre 1561; MC/ET/XXIII/167; Fol. 167
      contrat de mariage; Paaris dit de Rys, Antoine; Moye, Marguerite
    - Notoriété de noblesse par plusieurs gentilshommes de Florence et Vicence présents à Paris, dont Florant Bartholi., 6 novembre 1561; MC/ET/XXIII/167; fol.228 v°
      notoriété; Bartholi, Florant
    - Marché par Cosme de Barly, maître maçon et voyer de Saint-Marcel-les-Paris et de Saint-Jean de Latran, envers Pierre Dyée, marchand pelletier, pour faire la clôture du jardin de la maison que celui-ci a à Saint-Marcel-les-Paris, au prix de 20 sols tournois la toise., 7 novembre 1561; MC/ET/XXIII/167; fol.0261
      Marchés du XVIe siècle (753 actes), par Catherine Grodecki,1971-1986 (fichier papier entièrement dématérialisé; voir contexte dans le Plan d’orientation général - Notaires de Paris, guides thématiques du Minutier).
      marché; Saint-Marcel (faubourg); Saint-Jean-de-Latran (paroisse); Debarly, Cosme; Dyée, Pierre; maçon; fourreur
    - Alexandre Charles, florentin demeurant à Paris, prisonnier au Fort-l'Evêque: déclaration que les 800 l.t qu'il a prêtées à Jean Meschine, seigneur de Lereau, grenetier de Tours, et à Guillaume Geoffroy, marchand-et-bourgeois-de-Paris, l'a été des deniers et au nom de Jean Charles, aussi Florentin, élu Lyonnais, son cousin., 5 décembre 1561; MC/ET/XXIII/167; fol.253
      Actes de personnalités du XVIe siècle (200 actes), par le personnel du Minutier, 1954-1986 (base de données migrée: voir contexte dans le Plan d’orientation général - Notaires de Paris, guides thématiques du Minutier).
      Date de révision: 2003-2006
      Date de création de la notice: 2002
      déclaration; Charles, Alexandre; Meschine, Jean; Geoffroy, Guillaume; Charles, Jean; commerçant
    - Contre-lettre de transaction d'Anne Acs, native de Londres, femme de Raymond Trohetta, auparavant veuve de Guillaume Monde, gentilhomme anglais, avec ledit Trohetta, n'entendant que celle-ci ne fasse effet, mais seulement qu'elle en reçoive les deniers dus pour la nourrir ' au moyen qu'elle n'a de quoi vivre '., 5 décembre 1561; MC/ET/XXIII/167; fol.255
      convention; accord; Acs, Anne; Trohetta, Raymond; Monde, Guillaume
    - Procuration concernant Yves Bricotte, marchand, bourgeois de Paris, ménager juré de l'université de Paris à Saint-Malo de Lisle en Bretagne., 24 décembre 1561; MC/ET/XXIII/167; fol.217 v°
      procuration; Bricotte, Yves; commerçant
    - Vente de terres à Villeneuve concernant Antoine Prielz, maître brasseur de bière, au Faubourg Saint-Victor., 2 janvier 1562; MC/ET/XXIII/167; fol.282
      acte de vente; Saint-Victor (faubourg); Prielz, Antoine; distillateur
    - Bail à rente par Pierre Breban, imprimeur, âgé de 25 ans, à Nicolas Breban, marchand bourgeois de paris, rue de Montmartre, des héritages qui lui sont advenus par la succession de Martin Breban et Marie Dutheau, ses aïeux., 4 janvier 1562; MC/ET/XXIII/167; fol.280v°
      bail; Montmartre (rue); Breban, Pierre; Breban, Nicolas; Breban, Martin; Dutheau, Marie; imprimeur; commerçant
    - Alexandre Charles, gentilhomme florentin demeurant à Paris. Procuration à noble homme Jean Charles, son cousin, élu de Lyonnais, pour mener à fin le procès pendant au Parlement, entre le constituant et les commis de la banque naguère intitulée en cette ville de Paris, sous les noms de Jean-Baptiste Didato, Bernardin Dupré et compagnons., 12 janvier 1562; MC/ET/XXIII/167; fol. 293
      procuration; Charles, Alexandre; Charles, Jean; Didato, Jean-Baptiste; Dupre, Bernardin
    - Rémon de Voultoire, étudiant en la faculté de médecine à Paris. Promesse à Antoine Meuldrac, régent et procureur de la nation de France en l'Université de Paris, de poursuivre pardevant les généraux à Paris l'homologation de tous les offices de messagers jurés en l'Université de Paris de la nation de France à présent vacants., 9 février 1562; MC/ET/XXIII/167; fol.339
      Collèges et université de Paris au XVIe siècle (env. 9000 actes), par Madeleine Jurgens, Pierre-Yves Louis, Agnès Masson et Xenia Pamfilova, v. 1950, 1985-1994 (fichier papier entièrement dématérialisé; voir contexte dans le Plan d’orientation général - Notaires de Paris, guides thématiques du Minutier).
      promesse; Voultoire, Rémon de
    - Jules 'Jeulles' de Carcano, gentilhomme milanais. Promesse aux héritiers de Jean-Baptiste Gabrielly, absents, Lyvio de La Fave, gentilhomme de Bologne la Grace en Italie, présent pour eux, de prendre'la sollicitude' de tous les procès qu'il peuvent avoir à Paris et ailleurs moyennant les salaires de 70 écus d'or au soleil annuel., 9 février 1562; MC/ET/XXIII/167; fol. 321 v°
      promesse; Carcano, Jeulles de; La Fave, Lyvio; Gabrielly, Jean-Baptiste
    - 1562, 17 février (n.st.). Procès-verbal de la remise par François Dermy ( ?), président des enquêtes du Parlement de Paris, à Guillaume Choillot, lieutenant du vicomté et maire de la ville, de Sébastien Bonyer, notaire royal et secrétaire de la chambre du conseil de la ville de Dijon (archives), des comptes, lettres et chartes de ladite ville, qui lui avaient été remis suivant certaines lettres patentes du Roi., 17 février 1562; MC/ET/XXIII/167
      Terres et seigneuries, 1530-1590 (105 actes), par le personnel du Minutier, 1954-1986 (fichier papier entièrement dématérialisé; voir contexte dans le Plan d’orientation général - Notaires de Paris, guides thématiques du Minutier).
      procès-verbal; Dermy, François; Choillot, Guillaume; Bonyer, Sébastien
    - Authentification d'une lettre de résignation de provision de la prébende de Jacques de Fontaines en la cathédrale de Chartres, au profit de Christofle Langloix, concernant Jean Luillier, banquier et solliciteur d'expéditions en cour de Rome, Jean de Vaulx et Gilbert Chappelle, du même état., 25 février 1562; MC/ET/XXIII/167; fol.355
      Luillier, Jean; Vaulx, Jean de; Chappelle, Gilbert; Fontaines, Jacques de; Langloix, Christofle
  - Minutes. 1561, MC/ET/XXIII/168
    Fragments.
    - Contrat de service de Robert Thibault, damasquineur, âgé de 20 ans, pour 4 ans, avec Jérôme Carcano, marchand milanais, et damasquineur à Saint-Germain-des-Prés, moyennant 84 livres tournois que le maître s'engage à payer à son serviteur [ce document sans date est classé dans les minutes de 1561 du notaire Nynan], MC/ET/XXIII/168
      contrat de travail; Saint-Germain-des-Prés (hameau); Thibault, Robert; Carcano, Jérôme; décorateur; commerçant
    - Mainlevée de la saisie de la seigneurie de Cloye, faite à la requête de Catherine Budé, veuve de Jean Anjorrant, commissaire au Parlement et président en la Chambre des requêtes., 30 mars 1561; MC/ET/XXIII/168
      mainlevée; Budé, Catherine; Anjorrant, Jean
    - Quittance de dot par Jean Lordereau, alias Perrotin, sieur de La Roche, capitaine de la marine pour le roi en la mer du Ponant dit "Anceaume", à Jean Mingot, secrétaire de la reine-mère, père de Jeanne Mingot, sa femme (contrat de mariage du 24 janvier 1561, n.st.) devant Contesse et Léal)., 3 mai 1561; MC/ET/XXIII/168
    - Guillaume Turquain, principal au collège de Calvi. Bail de première classe grammairiens à Hubert Mourier., 11 août 1561; MC/ET/XXIII/168
    - Vente d'une vigne sise à lay par Lazare Lecamus, peintre, demeurant à Villejuif., 10 octobre 1561; MC/ET/XXIII/168
      Histoire de l'art XVIe siècle, 1530-1600 (2698 actes), par Catherine Grodecki, 1971-1986 (fichier papier entièrement dématérialisé; voir contexte dans le Plan d’orientation général - Notaires de Paris, guides thématiques du Minutier).
      Date de création de la notice: 2009
      acte de vente; Villejuif (Val-de-Marne); L'Haÿ-les-Roses (Val-de-Marne); Lecamus, Lazare
    - Partage de la succession des parents de Philippe Barbeau., 16 janvier 1562; MC/ET/XXIII/168
      Partages de succession XVIe siècle (136 actes), par Catherine Grodecki, Madeleine Jurgens, Xenia Pamfilova, 1954-1986 (fichier papier entièrement dématérialisé; voir contexte dans le Plan d’orientation général - Notaires de Paris, guides thématiques du Minutier).
      partage; Barbeau, Philippe
    - Comparution de Macé Fréval, régent et coursier du collège Maître Gervais, au domicile de Guillaume Cothereau, notaire au Châtelet, rue Saint-Séverin, pour requérir ledit notaire de faire extraits de quelques articles et donations du collège Maître Gervais, ce à quoi le notaire se serait refusé., 26 février 1572; MC/ET/XXIII/168
      comparution; Saint-Séverin (rue); Cothereau, Guillaume; Fréval, Macé; notaire
  - Minutes. 1562, 30 mars - 1563, 10 avril, 30 mars 1562 - 10 avril 1563; MC/ET/XXIII/169; registre. Document détérioré.
    En tête, répertoire chronologique des actes inséré.
    - Obligation par frère Pierre Fretat, religieux profès et 'refecturier''mage' en l'abbaye Saint-Robert de la Chaise-Dieu et prieur curé de Saint-Pierre de 'Chammelies'., 1562; MC/ET/XXIII/169; fol.185
      obligation; Fretat, Pierre; religieux; abbé; curé
    - Contrat d'apprentissage de Marie Le Fort, femme de Philippe Casteil, tondeur de draps, carrefour Saint-Séverin, chez Catherine Sergent., 29 janvier 1562; MC/ET/XXIII/169; fol.313
      contrat d'apprentissage; Le Fort, Marie; Casteil, Philippe; Sergent, Catherine; tisserand
    - Apprentissage de Jacques Bizot, pour 6 ans, chez Pierre Gueton, maître couvreur de maisons., 7 février 1562; MC/ET/XXIII/169; fol.332
      contrat d'apprentissage; Bizot, Jacques; Gueton, Pierre; couvreur
    - Constitution de rente de 230 livres tournois (principal: 2760 livres tournois) à Renée Nicollaï et ses enfants mineurs de Dreux Hennequin, premier président de la chambre des comptes, depuis épouse de Jean Luillier, sieur de Boullancourt, par Antoine Duprat, sieur de Nantouiller et de Précy, baron de Thier et de Toury, gentilhomme ordinaire de la chambre du roi, prévôt de Paris, et à sa requête, Michel Regnault, avocat au parlement, et Pierre Hervé, procureur en la chambre des comptes., 14 avril 1562; MC/ET/XXIII/169
      constitution de rente; Duprat, Antoine; Regnault, Michel; Hervé, Pierre; Nicollaï, René; Hennequin, Dreux; Luillier, Jean; prévôt de Paris (Ancien Régime); avocat au parlement (Ancien Régime); procureur du roi (Ancien Régime)
    - Procuration à Jean Barbault, écuyer, naguère valet de chambre du duc d'Enghien, demeurant à Paris, pour recevoir des contrats de François du Faure, procureur au parlement de Bordeaux, 3 mai 1562; MC/ET/XXIII/169; fol.53
      procuration; Barbault, Jean; Du Faure, François; employé de maison
    - Attestation par (feu) Jean Chevalier le jeune, marchand pelletier à Louviers et d'autres marchands pelletiers, d'un achat de 400 peaux d'agneaux blancs ' courroyés ' au prix de 22 livres tournois, à Claude Bourgeois, veuve de Pierre Die, marchand pelletier, bourgeois de Paris., 14 mai 1562; MC/ET/XXIII/169
      marché; Louviers (Eure); Chevalier, Jean; Bourgeois, Claude; Die, Pierre; fourreur
    - Testament de Simon Du Fay, 'au lit, malade'., 22 mai 1562; MC/ET/XXIII/169; Fol. 63